# 哪位知道“不允许公司采用估值技术确定投资性房地产的公允价值”的具体文件出处？

提问人：chao_hl 时间：2010-05-22 09:38:14
另外，这里的“估值技术”到底怎么理解？请评估公司评估算不算采用“估值技术”？

回答人：chenyiwei
回复 楼主 chao_hl 的帖子《讲解 2008 》发布之前，根据 2007 年 4 月 30 日专家工作组意见的规定：
一、问：如何正确地对投资性房地产进行后续计量？ 答：企业通常应当采用成本模式对投资性房地产进行后续计量，在符合新准则规定的条件下，才允许采用公允价值模式。同一企业只能采用一种模式对所有投资性房地产进行后续计量，不得同时采用两种计量模式。 采用公允价值计量的投资性房地产，应当同时满足以下条件： 一是投资性房地产所在地有活跃的房地产交易市场。"所在地"一般是指投资性房地产所在的大中型城市的城区。 二是企业能够从活跃的房地产交易市场上取得同类或类似房地产的市场价格及其他相关信息，从而对投资性房地产的公允价值作出合理的估计。"同类或类似的房地产"，对建筑物而言，是指所处地理位置和地理环境相同、性质相同、结构类型相同或相近、新旧程度相同或相近、可使用状况相同或相近的建筑物；对土地使用权而言，是指同一城区、同一位置区域、所处地理环境相同或相近、可使用状况相同或相近的土地。 不具备上述条件的，不得采用公允价值模式。
从上面可以看到，公允价值确定当时只允许采用直接市场观察的方法。 讲解 2008 修订发布之后，这一规定已有松动，允许采用租金现值等估值技术。